# 《 2019 2019 年上市公司年报会计监管报告》中的金融资产重分类要求

提问人：安好 时间：2020-10-16 18:33:09
请教陈版，《 2019 年上市公司年报会计监管报告》提到“年报分析发现，个别上市公司根据其管理金融资产的业务模式和金融资产的合同现金流量特征，将应收账款和应收票据分别分类为以摊余成本计量的金融资产和以公允价值计量且其变动计入其他综合收益的金融资产。在初始确认后，因部分应收票据的出票人未履约，上市公司将其重分类为应收账款。对于此类应收票据，如果上市公司未改变管理应收票据的业务模式，不得由于出票人未履约等原因随意变更金融资产类别。”
这是不是意味着，即使应收票据的出票人到期未履约，持票人也不能将应收票据重分类为应收账款，仍然要在应收票据中反映？谢谢！

回答人：chenyiwei
个人理解，应收账款和应收票据都是以摊余成本计量的金融资产，这两者之间的科目转换不是会计准则意义上的重分类。此处监管报告中所强调的重分类是指将以公允价值模式计量的金融资产转换为以摊余成本计量的金融资产，例如应收款项融资、其他债权投资、其他非流动金融资产、交易性金融资产重分类到应收账款或应收票据，这种情况是受到严格限制的，应当是极为罕见的。